# 请教陈版：关于收购少数股权后，又向少数股东分配利润的问题。

提问人：slacker_tie 时间：2015-01-12 18:37:48
A公司有两笔少数股权的收购： （一） A公司持有B公司60%股权，C公司持有B公司40%股权。 2014 年 3 月 31 日A公司以 1000 万收购C公司持有B公司的40%股权。 2014 年 6 月B公司股东会决议将B公司 2013 年 6 月至 2014 年 3 月的40%利润 200 万元分配给C公司。（协议没有约定利润分配权的归属，个人认为 2014 年 6 月C公司是没有利润分配权的）。 问题：该项交易和利润分配现在已经不能撤销，可否将上述B公司 2013 年 6 月至 2014 年 3 月的40%利润 200 万元作为支付的对价，计入长期股权投资？
（二） A公司持有B公司60%股权，C公司持有B公司40%股权。 2014 年 3 月 31 日A公司以 1000 万收购C公司持有B公司的40%股权。另外协议约定C公司仍然享有B公司 2013 年 6 月至 2014 年 3 月的40%利润分配权（最终价款为 200 万元）。 2014 年 6 月B公司股东会决议将200 万元分配给C公司。 问题：在有协议约定的情况下，可否将 2013 年 6 月至 2014 年 3 月40%的利润分配权 200 万视为支付对价，计入长期股权投资？这样做为了便于合并报表时不需要再调整合并日子公司净资产，但是会在母公司层面确认一笔投资收益，是否合适？
上面 2 个问题实质上是一样的，区别在于一个协议里面有约定，一个协议里面没有约定。没有约定的个人认为从法律效应上来讲是不恰当的，但没法改变了，会计处理怎么做更合适呢？

回答人：chenyiwei
第二种情况（有协议约定的）：应在收购交易日按协议约定确定应分配给原少数股东的股利金额，转入应付股利，相应地A公司个别报表层面投资成本不变，合并报表层面因为支付同样的对价取得了较少的净资产，相应增加冲减资本公积的金额。 第一种情况（两笔交易之间无关联的），应进一步分析为何C公司仍享有该期间内利润分配权的原因，根据具体的原因确定账务处理方案。